臺灣臺中地方法院民事判決　　　　　　　95年度訴字第2705號
原　　　告　合作金庫資產管理股份有限公司
法定代理人　陳　沖
訴訟代理人　甲○○
　　　　　　乙○○
被　　　告　丙○○
　　　　　　丁○○
上列當事人間請求清償借款事件，本院於民國96年1月12日言詞
辯論終結，判決如下：
    主      文
被告應連帶給付原告新臺幣伍拾捌萬零伍佰元，及自民國九十二
年九月二十四日起至清償日止，按年息百分之六點六四計算之利
息，並自民國九十二年十月二十五日起至清償日止，其逾期在六
個月以內者，按上開利率百分之十，逾期超過六個月部分，按上
開利率百分之二十計算之違約金。
訴訟費用由被告連帶負擔。
本判決於原告以新臺幣貳拾萬元為被告供擔保後，得假執行。但
被告如以新臺幣伍拾捌萬零伍佰元為原告預供擔保，得免為假執
行。
    事實及理由
壹、程序方面：
一、按訴狀送達後，原告不得將原訴變更或追加他訴。但有下列
    各款情形之一者，不在此限：三、擴張或減縮應受判決事項
    之聲明者。民事訴訟法第255條第1項第3款定有明文。本件
    原告起訴聲明請求被告應連帶給付原告新臺幣（下同）580,
    500元，及自92年9月25日起至清償日止，按年息6.64%計算
    之利息，並自92年10月25日起至清償日止，其逾期在6個月
    以內者，按上開利率10%，逾期超過6個月部分，按上開利率
    20%計算之違約金，嗣於95年11月17日言詞辯論筆錄擴張利
    息起算日為92年9月24日，核係擴張應受判決之聲明，為法
    之所許，合先敘明。
二、本件被告經合法通知，無正當理由，未於最後言詞辯論期日
      場，核無民事訴訟法第386條各款所列情形，爰依原告之
    聲請，由其一造辯論而為判決。
貳、實體方面：
一、原告主張：被告丙○○於89年8月24日邀同被告丁○○為連
    帶保證人，向原債權人臺中市第九信用合作社借款650, 000
    元，並由其等共同簽發同日面額、到期日為90年8月24日之
    本票乙紙交付原債權人收執，利息自發票日起依原債權人銀
    行基本放款利率9%計算，按月付息，逾期付息或到期未履行
    債務時，自逾期之日起6個月以內加放款利率10%，逾6個月
    以上者，其超逾6個月部分加放款利率20%計付違約金，惟屆
    期被告並未清償，尚積欠原債權人臺中市第九信用合作社本
    金650,000元，及其利息57,442元暨違約金7,721元。原債權
    人臺中市第九信用合作社自90年9月14日起由合作金庫銀行
    股份有限公司（下稱合作金庫銀行）概括承受全部營業及資
    產、負債並繼續營業，被告嗣於91年8月27日簽訂變更借款
    條件契約，借款本金延長2年至92年8月24日到期，並同意就
    積欠之上開債務，本金650,000元，其中350,000元自91年9
    月24日起，以每月1期，每期1,500元，分12期償還，餘於最
    後一期清償，利率按月依合作金庫銀行基本放款利率碼年息
    0.184%（即目前為年息7%）浮動計息，利息57,442元全部清
    償，違約金7,721元全部減免；再於92年9月25日簽訂變更借
    款條件契約，借款本金延長1年至93年8月24日，本金582,
    000元自92年8月24日起，以每月1期，每期1,500元，分12期
    償還，餘於最後一期清償，利率按月依合作金庫銀行基本放
    款利率減碼年息0.184%（即目前為年息6.64%）浮動計息，
    如有一期未履行，即喪失分期償還之期限利益，全部債務均
    視為到期。惟被告自92年9月24日起即未如期清償，尚積欠
    本金580,500元，及其利息、違約金，而合作金庫銀行於95
    年10月11日將本件對被告之本金暨相關利息（含已發生者）
    、違約金（含已發生者）、墊付費用等債權，以及擔保物權
    及其他從屬之權利一併讓與原告，並依金融機構合併法第15
    條第1項第1款及第18條第3項之規定，於95年4月7日在報紙
    上刊登公告（檔案編號AC2650-N），是本件債權業已合法移
    轉，對被告自公告之日起發生效力。爰依債權讓與、消費借
    貸及連帶保證之法律關係提起本件訴訟，請求被告應連帶給
    付上開借款580,500元，及其利息、違約金等語，並聲明：
    (一)如主文第一項所示。(二)請准原告供擔保後，宣告假執行。
二、被告經合法通知，無正當理由，而未於最後言詞辯論期日到
    場，惟據其先前到場所為陳述略以：確實向臺中市第九信用
    合作社借款，但借款是80年借的，當時是借了520,000元，
    設定650,000元，每年換單，期間有本息攤還九信及合庫，
    有一次還合庫50,000元，一直到92年開始才沒有繼續償還本
    息，這筆借款應該還沒有還清，但不可能還欠那麼多等語，
    資為抗辯，並聲明：(一)原告之訴及假執行之聲請均駁回；(二)
    如受不利判決，請准供擔保，免為假執行。
三、得心證之理由
(一)原告主張之前開事實，業據其提出財政部90年9月14日臺財
    融（三）字第0903000149號函、95年4月7日民眾日報、債權
    讓與證明書及附表、本票、變更借款條件契約、借戶全部資
    料查詢單、授信約定書、放款帳務序時紀錄明細表及備查簿
    為證，核與原告所述各節相符，被告雖以前詞置辯，惟未舉
    證以實其說，自難採憑，堪信原告之主張為真實。
(二)按借用人應於約定期限內，返還與借用物種類、品質、數量
    相同之物，民法第478條定有明文。次按稱保證者，謂當事
    人約定，一方於他方之債務人不履行債務時，由其代負履行
    責任之契約，同法第739條亦有明文。保證債務之所謂連帶
    ，係指保證人與主債務人負同一債務，對於債權人各負全部
    給付之責任者而言，此就民法第272條第1項規定連帶債務之
    文義參照觀之甚明（最高法院45年台上字第1426號判例可資
    參照）。連帶債務之債權人，依同法第273條第1項規定，得
    對於債務人中之一人或數人或其全體，同時或先後請求全部
    或一部之給付。本件借款，被告丙○○既未依約清償，全部
    債務視為到期，已如前述，被告丁○○既為其連帶保證人，
    揆諸前開說明，應負連帶清償責任。從而，原告依債權讓與
    、消費借貸及連帶保證之法律關係，請求被告應連帶給付如
    主文所示之借款本金、利息、違約金為有理由，應予准許。
四、兩造陳明願供擔保宣告假執行及免為假執行，核無不合，爰
    分別酌定相當擔保金額，併准許之。
、訴訟費用負擔之依據：民事訴訟法第78條、第85條第2項。
中　　華　　民　　國　　96　　年　　1 　　月　　26　　日
                  民事第三庭  法　官　陳學德
以上正本係照原本作成
如對本判決上訴，須於判決送達後20日內向本院提出上訴狀
中　　華　　民　　國　　96　　年　　1 　　月　　26　　日
                      　　　　書記官
